【裁判字號】    92,易,309
【裁判日期】    920328
【裁判案由】    毒品危害防制條例
【裁判全文】
臺灣高雄地方法院刑事判決             九十二年度易字第三九號
    公  訴  人  臺灣高雄地方法院檢察署檢察官
    被      告  甲○○
右列被告因違反毒品危害防制條例案件，經檢察官聲請簡易判決處刑（九十年度偵字
第一五六一三號），經本院高雄簡易庭認不宜依檢察官之聲請，逕為簡易判決處刑，
本院判決如左：
    主  文
甲○○施用第二級毒品，累犯，處有期徒刑肆月，如易科罰金，以佰元折算壹日。
扣案之安非他命壹包（驗後毛重零點肆公克）沒收銷燬之。
    事  實
一、甲○○前曾於民國（下同）八十五年間，因犯肅清煙毒條例案件，經法院判處有
    期徒刑二年二月確定，而於八十五年十二月六日入監服刑後，其後假釋出獄，再
    經撤銷假釋，於八十八年十月二十九日入監服殘刑，甫於九十年二月十七日執行
    完畢出監；其前亦曾因施用毒品案件，經臺灣高雄地方法院裁定強制戒治，其後
    裁定停止戒治並交付保護管束期滿後，由臺灣高雄地方法院檢察署檢察官於八十
    九年一月二十一日，以該署八十九年度戒毒偵字第九０號不起訴處分書為不起訴
    處分確定。詎甲○○仍不知警惕，復於五年內基於施用第二級毒品之犯意，自九
    十年八月十三日上午九時止，在高雄市苓雅區○○○路一四二巷七號其住處廁所
    內，以將第二級毒品安非他命放置於鋁箔紙再點火加以燒烤吸食所產生煙霧之方
    式，施用第二級毒品安非他命一次。嗣於九十年八月十六日下午三時十五分許，
    為警在高雄市○○街一一五巷二十九號前查獲，並扣得第二級毒品安非他命一包
    （驗後毛重零點四公克）。
二、案經高雄市政府警察局楠梓分局報告臺灣高雄地方法院檢察署檢察官聲請簡易判
    決處刑。
    理  由
一、右揭事實業據被告甲○○於本院審理時供承不諱，又被告於九十年八月十六日為
    警查獲後所採集之尿液，經送檢驗之結果，亦呈曾施用第二級毒品安非他命之甲
    基安非他命陽性反應，有高雄市立凱旋醫院九十年八月三十一日所出具之高市凱
    醫檢字第００二０三號煙毒尿液檢驗成績書各乙份附卷可稽；再佐以本件扣案之
    晶體，經送高雄醫學大學附設中和紀念醫院檢驗之結果，亦確為第二級毒品安非
    他命無訛（驗後毛重零點四公克），有該院九十二年二月十八所出具之檢驗報告
    一份在卷可稽（報告編號：九二０二－二七號）。是依上開補強證據，已足資擔
    保被告上開任意性自白具有相當程度之真實性，而得使本院確信被告前述自白之
    犯罪事實確屬真實。而被告甲○○前因施用毒品案件，經本院裁定強制戒治，惟
    其後再裁定停止戒治交付保護管束期滿後，業經臺灣高雄地方法院檢察署檢察官
    於八十九年一月二十一日，以該署八十九年度戒毒偵字第九０號檢察官不起訴處
    分書為不起訴處分確定等情，則有上開不起訴處分書、該署刑案資料查註紀錄表
    、本院被告院內索引卡紀錄表及臺灣高等法院被告全國前案記錄表各一份附卷可
    參。被告經交付保護管束期滿不起訴處分後，五年內再犯本件施用第二級毒品安
    非他命罪，犯罪事證明確，犯行實堪認定。
二、按犯毒品危害防制條例第十條之罪，經依同條例第二十條第二項交付保護管束期
    滿，應由檢察官為不起訴處分。經不起訴處分後五年內再犯第十條之罪，即不適
    用前項之規定（即應由檢察官偵查起訴），毒品危害防制條例第二十三條第一項
    、第二項定有明文。核被告甲○○於前案毒品案件，經裁定強制戒治，而後再經
    裁定停止戒治，交付保護管束期滿，經檢察官依法為不起訴處分後，五年內再犯
    毒品危害防制條例第十條第二項之罪，即應依毒品危害防制條例第十條第二項之
    規定論罪科刑。其施用第二級毒品前之持有第二級毒品之低度行為，為其施用第
    二級毒品之高度行為所吸收，不另論罪。又被告前曾於八十五年間，因犯肅清煙
    毒條例案件，經法院判處有期徒刑二年二月確定，而於八十五年十二月六日入監
    服刑後，其後假釋出獄，再經撤銷假釋，於八十八年十月二十九日入監服殘刑，
    甫於九十年二月十七日執行完畢之事實，則有臺灣高雄地方法院檢察署刑案資料
    查註紀錄表、本院被告院內索引卡紀錄表及臺灣高等法院被告全國前案紀錄表各
    一紙在卷可憑，其於有期徒刑執行完畢後五年內再犯本件有期徒刑以上之罪，為
    累犯，應依刑法第四十七條規定，加重其刑。爰審酌被告已有施用毒品，經強制
    戒治之紀錄，竟再施用毒品，顯見意志不堅，惟念及其犯罪戕害自身，尚無害及
    他人，犯罪後坦承犯行，態度良好，亦僅施用第二級毒品一次等一切情狀，量處
    如主文所示之刑，並諭知易科罰金之折算標準，以為懲儆。扣案之晶體經檢驗後
    ，確為毒品危害防制條例所定之第二級毒品安非他命無誤（驗後毛重零點四公克
    ），已如前述，爰依毒品危害防制條例第十八條第一項前段之規定，宣告沒收並
    銷燬之（包裝袋與之不能析離，亦應併沒收銷燬之）；至檢驗而耗用之第二級毒
    品安非他命部分，既已因檢驗之故而滅失，爰不為沒收銷燬之諭知，併此敘明。
據上論斷，應依刑事訴訟法第四百五十二條、第二百九十九條第一項前段，毒品危害
防制條例第十條第二項、第十八條第一項前段，刑法第十一條前段、第四十一條第一
項、第四十七條，罰金罰鍰提高標準條例第二條，判決如主文。
本案經檢察官洪期榮到庭執行職務。
中      華      民      國    九十二    年      三      月      二十八  日
                                  臺灣高雄地方法院刑事第六庭
                                      法  官  李怡諄
右正本證明與原本無異。
如不服本判決，應於判決送達後十日內，向本院提出上訴狀。
                                      書記官  陳孟瑩
中    華    民    國    九十二    年      三      月      二十八      日
附錄本件論罪條文：
毒品危害防制條例第十條第二項
施用第二級毒品者，處三年以下有期徒刑。


司法院資訊處製作；財團法人民間司法改革基金會備份。
